【裁判字號】    96,訴,5161
【裁判日期】    970424
【裁判案由】    毒品危害防制條例
【裁判全文】
臺灣高雄地方法院刑事判決              96年度訴字第5161號
公  訴  人  臺灣高雄地方法院檢察署檢察官
被      告  乙○○
上列被告因違反毒品危害防制條例案件，經檢察官提起公訴（96
年度毒偵字第10060 號），本院以簡式審判程序審理，判決如下
：
    主  文
乙○○施用第一級毒品，累犯，處有期徒刑伍月，如易科罰金，
以新臺幣壹仟元折算壹日。扣案之注射針筒壹支沒收。
    事  實
一、乙○○前因施用毒品案件，經臺灣高等法院高雄分院以95年
    度上更一字第304 號判處有期徒刑5 月確定，於民國96年5
    月25日縮刑期滿執行完畢。
二、另因施用毒品案件，經本院以92年度毒聲字第3201號裁定令
    入戒治處所施以強制戒治，於93年3 月2 日執行完畢出所。
    猶未戒除毒癮，於上開強制戒治執行完畢釋放後5 年內，復
    基於施用第一級毒品犯意，於96年11月5 日下午5 、6 時許
    ，在高雄市○○區○○路77巷4 號住處，以針筒注射方式施
    用第一級毒品海洛因1 次。嗣乙○○在有偵查權限之機關或
    公務員尚未發覺其犯罪前，於96年11月7 日晚間8 時10分許
    ，主動至高雄市政府警察局前鎮○○○○路派出所向員警林
    瑞政自承前開施用海洛因之事實，自首而接受裁判，並提出
    其所有供施用海洛因用之注射針筒1 支扣案。
三、案經高雄市政府警察局前鎮分局報請臺灣高雄地方法院檢察
    署檢察官偵查起訴。
    理  由
一、本件被告乙○○所犯毒品危害防制條例第10條第1 項之施用
    第一級毒品罪，為死刑、無期徒刑、最輕本刑為3 年以上有
    期徒刑以外之罪，其於準備程序中，就被訴事實為有罪之陳
    述，經本院告知簡式審判程序之旨，並聽取當事人之意見後
    ，合議庭認宜進行簡式審判程序，爰依刑事訴訟法第273 條
    之1 第1 項規定，裁定由受命法官獨任進行簡式審判程序，
    合先敘明。
二、前揭事實，業據被告於本院審理中坦白承認（本院卷第65、
    73頁），經警採集被告尿液送驗結果，確呈嗎啡（即海洛因
    進入體後之代謝物）之陽性反應，有尿液檢體姓名代碼對照
    表、高雄市立凱旋醫院尿液檢驗報告各1 份在卷可稽（偵卷
    第19、32頁）。此外，復有採證照片1 幀附卷可參（偵卷第
    17頁），及注射針筒1 支扣案為憑。被告自白既有前開卷證
    可佐，自堪採信，其確有於前揭時、地施用第一級毒品海洛
    因之犯行，已堪認定。又被告前有如事實欄所示經觀察、勒
    戒執行完畢等情，有臺灣高等法院被告前案紀錄表1 份在卷
    可考，其於觀察、勒戒執行完畢釋放後，5 年內再犯本件施
    用第一級毒品犯行，自應依毒品危害防制條例第23條第2 項
    予以追訴。本件事證明確，被告犯行洵堪認定，應予依法論
    科。
三、查海洛因屬毒品危害防制條例第2 條第2 項第1 款所定之第
    一級毒品。核被告所為，係犯同條例第10條第1 項之施用第
    一級毒品罪。其於施用前後，持有海洛因之低度行為，應為
    施用之高度行為所吸收，不另論罪。被告施用海洛因毒品後
    ，於有偵查權限之機關或公務員尚未發覺其犯罪前，於96年
    11月7 日晚間8 時10分許，主動至高雄市政府警察局前鎮○
    ○○○路派出所向員警林瑞政自承前開施用海洛因之事實而
    接受裁判，有警詢筆錄1 份在卷可查（偵卷第5-7 頁），合
    於自首要件，爰依刑法第62條前段減輕其刑。又被告前有如
    事實欄第一段所載犯罪科刑及執行情形，有上開前案紀錄表
    在卷可按，其於受徒刑執行完畢後，5 年以內故意再犯本件
    有期徒刑以上之罪，為累犯，應依刑法第47條第1 項規定加
    重其刑，並先加後減之。爰審酌被告前因施用毒品，經強制
    戒治及徒刑執行完畢後，仍未能戒除毒癮，再犯本件施用毒
    品罪，顯然缺乏戒毒決心，有再度入監矯治之必要；惟念及
    施用毒品究屬戕害自己身心之行為，尚未危害他人，及事後
    坦承犯行，犯罪後態度良好等一切情狀，量處如主文所示之
    刑，並參酌本件情節及其教育程度為國中肄業、無業、家境
    勉持等情（偵卷第5 頁），諭知易科罰金之折算標準，以資
    儆懲。
四、扣案之注射針筒1 支，係屬被告所有供施用海洛因所用之物
    ，業據其供明在卷（本院卷第73頁），應依刑法第38條第1
    項第2 款宣告沒收。至被告所提出經扣案之白色粉末1 包，
    經送驗結果並未檢出海洛因成分，有高雄市立凱旋醫院檢驗
    鑑定書1 份在卷可參（本院卷第43頁），被告於本院審理中
    並供稱係將感冒藥研磨成粉狀（本院卷第73頁），該包粉末
    既非違禁物，復與本件施用毒品犯行無關，爰不予宣告沒收
    ，附此敘明。
據上論斷，應依刑事訴訟法第273 條之1 第1 項、第299 條第1
項前段，毒品危害防制條例第10條第1 項，刑法第11條前段、第
47條第1 項、第62條前段、第41條第1 項前段、第38條第1 項第
2 款，判決如主文。
本案經檢察官甲○○到庭執行職務。
中    華    民    國    97    年    4     月    24    日
                  刑事第六庭    法  官  林柏壽
以上正本證明與原本無異。
如不服本判決應於收受本判決後10日內向本院提出上訴書狀，並
應敘述具體理由，如未敘述上訴理由者，應於上訴期間屆滿後20
日內補提理由書狀於本院（均須按他造當事人之人數附繕本）「
切勿逕送上級法院」。
中    華    民    國    97    年    4     月    24    日
                                書記官  林國龍
附錄本案論罪科刑法條：
毒品危害防制條例第10條第1 項
施用第一級毒品者，處6 月以上5 年以下有期徒刑。


司法院資訊處製作；財團法人民間司法改革基金會備份。
